臺灣花蓮地方法院刑事判決
111年度侵訴字第9號
公  訴  人  臺灣花蓮地方檢察署檢察官
被      告  王士聰



選任辯護人  曾泰源律師（法扶律師）          
上列被告因妨害性自主案件，經檢察官提起公訴（111年度偵字
第574號），本院判決如下：
    主  文
王士聰對於未滿十四歲之女子為性交，共貳罪，各處有期徒刑參
年陸月。應執行有期徒刑肆年。
    事  實
王士聰前於社群網站Facebook（下稱臉書）結識代號BS000-A110
034號女子（民國97年8月生，真實姓名、年籍資料詳卷，下稱A
女），其可得而知A女未滿14歲，竟各基於對於未滿14歲之女子
為性交之犯意，分別為下列行為：
一、於110年2月22日上午6時40分許，在王士聰斯時位於花蓮縣
    花蓮市長春街（詳卷）之居所，以將其生殖器插入A女陰道
    之方式，對A女為性交行為1次。
二、同年月24日上午7時許，在上址，以將其生殖器插入A女陰道
    之方式，對A女為性交行為1次。　　
    理  由
一、按被告以外之人於審判外之言詞或書面陳述，除法律有規定
    者外，不得作為證據；被告以外之人於審判外之陳述，雖不
    符前4條之規定，而經當事人於審判程序同意作為證據，法
    院審酌該言詞陳述或書面陳述作成時之情況，認為適當者，
    亦得為證據，刑事訴訟法第159條第1項、第159條之5第1項
    分別定有明文。查就檢察官所提出之供述證據，被告王士聰
    及其辯護人對於證據能力部分表示同意有證據能力等語（見
    本院卷第66頁至第67頁），本院審酌該等證據核無違法取證
    或證明力顯然過低之情事，依各該陳述作成時之狀況並無不
    適當或顯不可信之情形，自均得為證據，合先敘明。
二、訊據被告就上揭犯罪事實均坦承不諱，核與證人即告訴人A
    女之指訴大致相符（見警卷第14頁至第22頁、第31頁至第32
    頁），證人即告訴人代號BS000-000000A號（A女之父親，真
    實姓名、年籍資料詳卷）亦於警詢中證稱：A女使用我的手
    機後，忘記將通訊軟體Messenger登出，所以我看到她跟男
    生的對話，內容大概是A女稱這是她的第一次，男生說他會
    負責，A女稱還沒有戴套；我跟A女確認，她確實跟對方發生
    性關係等語（見警卷第34頁），且有通訊軟體Instagram對
    話紀錄翻拍照片、A女手繪現場圖、被告臉書個人頁面截圖
    、Messenger對話紀錄截圖、A女日記翻拍照片、被告寄與A
    女書信翻拍照片、驗傷診斷書附卷可稽（見警卷第39頁至第
    42頁、第55頁、第85頁、第245頁至第251頁、第255頁至第2
    57頁，不公開資料袋），足認被告自白與事實相符，堪以採
    信。本案事證明確，被告犯行均堪認定，應依法論科。
三、核被告所為，均係犯刑法第227條第1項對未滿14歲女子為性
    交罪。被告本案犯行犯意各別、行為有異，應分論併罰。爰
    審酌被告前因對未成年人性交等案件，經臺灣高等法院以10
    7年度侵上訴字第154號判決定應執行有期徒刑9年、4月、9
    月，嗣經最高法院以108年度台上字第3675號判決駁回上訴
    ，於108年11月14日確定，於109年5月1日經通緝等情，有臺
    灣高等法院被告前案紀錄表在卷可佐，是被告明知自己應為
    其對未成年人性交等行為入監服刑，卻逃避執行，於通緝期
    間又再犯本案，顯未悔改。被告未能克制自身慾望，影響A
    女身心健康之發展，所為確有不該，惟念其終能坦承犯行，
    有意與告訴人和解，然目前另案在監執行中，兼衡其手段尚
    屬平和、大專畢業之智識程度、入監前從事過軍職、公務機
    關、汽車改裝工作，家庭經濟狀況普通、仍須扶養1名未成
    年子女等一切情狀（見本院卷第135頁），分別量處如主文
    所示之刑，並審酌其2次犯行時間相近、手段相同、被害人
    同一等一切情狀，定其應執行刑如主文所示。　　
據上論斷，應依刑事訴訟法第299條第1項前段，判決如主文。
本案經檢察官張立中提起公訴，檢察官簡淑如到庭執行職務。
中　　華　　民　　國　　111 　年　　12　　月　　14　　日
                  刑事第二庭    審判長法　官  黃柏憲
                                      法  官  蔡瑞紅
                                      法  官  黃夢萱 
以上正本證明與原本無異。
如不服本判決應於收受送達後20日內向本院提出上訴書狀，並應
敘述具體理由。其未敘述上訴理由者，應於上訴期間屆滿後20日
內向本院補提理由書(均須按他造當事人之人數附繕本)「切勿逕
送上級法院」。告訴人或被害人如對於本判決不服者，應具備理
由請求檢察官上訴，其上訴期間之計算係以檢察官收受判決正本
之日期為準。
辯護人依據刑事訴訟法第346條、公設辯護人條例第17條及律師
法第32 條第2項、第36條等規定之意旨，尚負有提供法律知識、
協助被告之義務（含得為被告之利益提起上訴，但不得與被告明
示之意思相反）。
因疫情而遲誤不變期間，得向法院聲請回復原狀。
中　　華　　民　　國　　111 　年　　12　　月　　14　　日
                                      書記官  張亦翔 
附錄本案論罪科刑法條全文
刑法第227條
對於未滿十四歲之男女為性交者，處三年以上十年以下有期徒刑
。
對於未滿十四歲之男女為猥褻之行為者，處六月以上五年以下有
期徒刑。
對於十四歲以上未滿十六歲之男女為性交者，處七年以下有期徒
刑。
對於十四歲以上未滿十六歲之男女為猥褻之行為者，處三年以下
有期徒刑。
第一項、第三項之未遂犯罰之。